高雄高等行政法院裁定
111年度交抗字第3號
抗  告  人  鄭宸秉                                     
相  對  人  高雄市政府交通局

代  表  人  張淑娟            
上列當事人間因交通裁決事件，抗告人對於中華民國111年2月25
日臺灣高雄地方法院111年度交字第23號行政訴訟裁定，提起抗
告，本院裁定如下：
　　主  文
一、抗告駁回。
二、抗告訴訟費用新臺幣300元由抗告人負擔。
　　理　由
一、按交通裁決事件之抗告，抗告法院認抗告為無理由者，依行
    政訴訟法第237條之9第3項準用同法第272條規定，再準用民
    事訴訟法第495條之1第1項、第449條第1項規定，應為駁回
    抗告之裁定。
二、原裁定以：
　　相對人民國110年12月1日高市交裁字第32-BZG285865號裁決
    書(下稱原處分)係於110年12月3日送達至高雄市○○區○○路00
    0號之抗告人通訊地址，並由受僱人簽收。抗告人提起行政
    訴訟之期間應自110年12月4日起，扣除在途期間8日，算至1
    11年1月10日（星期一）即已屆滿。惟抗告人卻遲至111年1
    月12日始向原審提起撤銷訴訟，已逾30日之不變期間。則抗
    告人提起本件訴訟，依行政訴訟法第237條之3第2項規定，
    顯非合法，應予駁回。
三、抗告意旨略謂：
　　抗告人於原審起訴時，業於訴狀內載稱：「於110年12月17
    日遂向被告機關高雄市政府交通局進行二次申訴，並提供……
    新事證資料，祈求撤銷罰單，惟該局函復說明業以110年11
    月26日高市交裁決字第11048837100號函復在案……未再就本
    人針對原函復內容所再次提供之其他詳細佐證資料重新審酌
    」，足認抗告人已表明不服標的除原處分外，尚包含原處分
    作成後相對人後續回覆之函文即110年12月24日高市交裁決
    字第11051494600號函(下稱110年12月24日函)。參照臺北高
    等行政法院108年度交抗字第41號裁定意旨，原審應審酌110
    年12月24日函性質究屬重複處置或第二次裁決，並依法行使
    闡明權，俾利抗告人為正確之起訴及聲明，惟原裁定逕以起
    訴逾期予以駁回，顯有違誤。
四、本院的判斷：
 1、依行政訴訟法第107條第1項第6款規定「原告之訴，有下列
    各款情形之一者，行政法院應以裁定駁回之。但其情形可以
    補正者，審判長應定期間先命補正：……六、起訴逾越法定期
    限者。」第237條之3第第2項：「交通裁決事件中撤銷訴訟
    之提起，應於裁決書送達後30日之不變期間內為之。」之規
    定意旨，可知原告提起交通裁決事件之撤銷訴訟，如逾越上
    揭條文所定法定不變期間，起訴為不合法，地方法院行政訴
    訟庭應依上開規定裁定駁回。
 2、原處分經相對人依抗告人之通訊地（即高雄市仁武區鳳仁路
    304號）寄送，於110年12月3日由其受僱人簽收，已生合法
    送達之效力，此有送達證書附原審卷可查（原審卷第83頁）
    。抗告人非居住於原審法院管轄區域內，依行政法院訴訟當
    事人在途期間標準第3條第1款第1目之規定，在途期間為8日
    ，則抗告人如對原處分不服提起撤銷訴訟，應於裁決書送達
    之翌日（按以日定期間者，始日不算入）起30日之不變期間
    內為之，即自110年12月4日起算，扣除在途期間8日，算至1
    11年1月10日（星期一）即已屆滿。惟抗告人遲至111年1月1
    2日始向原審法院提起行政訴訟，此有起訴狀附原審卷可證
    （原審卷第11頁），已逾上開不變期間，顯非合法法。是以
    ，原裁定依行政訴訟法第237條之9第1項準用第236條規定，
    認有行政訴訟法第107條第1項第6款起訴逾越法定期限情形
    ，據以裁定駁回抗告人之訴，適用法律並無違誤。
 3、抗告意旨雖主張其起訴狀表明不服之程序標的，除原處分外
    ，尚包含相對人後續回覆之110年12月24日函。原審未行使
    闡明權以判明該函性質究屬重複處置或第二次裁決，逕以起
    訴逾期予以駁回，適用法律顯有違誤云云。惟查：
　⑴抗告人於原審起訴狀，固載明曾提出新事證向相對人申訴，
    相對人雖有發函回復，但未就其所提新事證為審酌等語（原
    審卷第13頁），然觀起訴狀全文脈絡，未見抗告人表明係以
    該函為程序標的，亦未載明該函日期及字號，無從據以認定
    已依行政訴訟法第237條之9第1項準用第236條、第105條規
    定表明以110年12月24日函違法為訴訟標的之事實。
　⑵依該函記載：「說明：一、復貴公司110年12月17日第二次陳
    述單。二、旨揭經舉發機關查復違規行為屬實，依法舉發，
    且本局業以110年11月26日高市交裁決字第11048837100號函
    復在案，請依該函說明辦理。」等語，可見該函文僅重述依
    前函文說明辦理，並無重為決定之意，並非行政處分，起訴
    為不合法，亦應以裁定駁回之。從而，原審自無行使闡明權
    以判斷該函性質之必要與實益，抗告意旨，徒執前詞，求予
    廢棄原裁定，尚難認為有理由，應予駁回。
五、結論：抗告無理由。
中　　華　　民　　國　　111 　年　　4 　　月　　25　　日
            高雄高等行政法院第三庭
                        審判長法官　蘇　秋　津
                              法官　黃　堯　讚
                              法官　孫　奇　芳
以上正本係照原本作成。
不得抗告。
中　　華　　民　　國　　111 　年　　4 　　月　　25　　日
                            書記官　宋　鑠　瑾